臺灣高等法院刑事裁定　　　　　　　　　　　　　　九十一年度交抗字第二四七號
　　抗告人即
　　異議人即
　　受處分人　甲○○
右抗告人因違反道路交通管理處罰條例案件，對於臺灣臺北地方法院九十年度交聲更
字第十八號，中華民國九十一年二月二十六日裁定，提起抗告，本院裁定如左：
    主  文
抗告駁回。
    理  由
一、按汽車駕駛人，行車速度，超過規定之最高時速，處銀元四百元以上八百元以下
    罰鍰，並予記違規點數一點，修正前道路交通管理處罰條例第四十條第一項、第
    六十三條第一項第一款分別定有明文。又行車速度，依標誌之規定，無標誌者，
    在市區道路，時速不得超過四十公里，行為時修正前道路交通安全規則第九十三
    條第一項第一款亦有明文。
二、本件受處分人即異議人甲○○，於民國九十年五月二十二日上午八時五十七分許
    ，駕駛車號ＬＨ─０００七號自用小客車，行經台北市○○○路與興安街之交岔
    路口，在限速四十公里之市區道路，以時速五十三公里超速行駛，為警以設於路
    旁之固定桿相機以拍照方式舉發。經原處分機關台北市交通事件裁決所，依上開
    法律規定及違反道路交通管理事件統一裁罰標準及處理細則第二十四條、第四十
    四條第一項，裁處受處分人罰鍰新台幣一千二百元，並予記違規點數一點。原法
    院認受處分人異議其並未超速雖不足採，但道路交通管理處罰條例業於九十年一
    月十七日經總統修正公布，同年六月一日生效施行，原處分機關未及比較新舊法
    之適用而為處分，尚有未洽，而無可維持，因而裁定將原處分撤銷，裁處受處分
    人銀元四百元，並予記違規點數一點，認事用法，洵無不當。
三、受處分人抗告意旨略以：舉發之兩張照片，相距一點五秒，依該時段所行走距離
    計算時速，顯示有誤差，車輛實際時速應未超過時速四十公里，並無違規超速云
    云。
四、經查：本件採證之相片計二張（見原審交聲字第七七二號卷第七頁，上面一張簡
    稱第一張，下面一張簡稱第二張），該固定稈之測速照相機，在道路Ｓ型標誌下
    設有感應線圈，二張照片，先後以時差一點五秒拍攝，計算其速度。本件第一張
    照片下排右方所顯示之電腦字幕六○○一代表路口編號，表示為臺北市○○○路
    、興安街口，第二張照片下排右方所顯示之電腦字幕，表示該超速車輛當時之行
    車速度，上下二張照片數字中排左方外側數字１，表示該路段之第一車道，中排
    左方內側所顯示００與１５數字，代表照相時間間隔為一點五秒。依二張照片所
    示，可清楚看見受處分人之車號ＬＨ∣０００七號自用小客車，在上揭路段第一
    車道行駛，時速五十三公里（V=53），違規時間為九十年五月二十二日上午八時
    五十七分許，足見確有違規超速行駛之事，並經證人台北市警察局松山分局交通
    分隊員警黃忠道於原審到庭結證明確，該精密科學儀器之採證，並無瑕疵。受處
    分人抗告意旨，仍執前詞，空言否認違規超速，其抗告為無理由，應予駁回。
五、據上論斷，應依交通道路管理處罰條例第八十九條、刑事訴訟法第四百十二條，
    裁定如主文。
中      華     民      國    九十一    年       四      月     四       日
                            臺灣高等法院刑事第五庭
                                審判長法  官  曾  德  水
                                      法  官  楊  貴  雄
                                      法  官  趙  功  恆
右正本證明與原本無異。
不得再抗告。
              書記官  孫  佩  琳
中      華     民      國    九十一    年       四      月     四       日
